臺灣臺中地方法院刑事判決　　　　　　　　　　　九十三年度中簡上字第五三二號
　　上　訴　人　臺灣臺中地方法院檢察署檢察官
　　被　　　告　甲○○
右列上訴人因被告違反毒品危害防制條例案件，不服本院臺中簡易庭九十三年度中簡
字第一九五二號中華民國九十三年八月三十一日第一審判決（聲請簡易處刑案號：臺
灣臺中地方法院檢察署九十三年度毒偵字第二一二○、二二五五、二二五七號）提起
上訴，及移
通常程序為第一審判決如左：
    主  文
原判決撤銷。
甲○○連續施用第二級毒品，累犯，處有期徒刑捌月。扣案之安非他命貳小包（含袋
重參點貳公克）、貳小包（含袋重零點肆公克）、貳小包（含袋重零點捌公克），均
沒收銷燬之；扣案之吸食器參組均沒收。
    犯罪事實
一、甲○○前於民國八十八年間，因違反毒品危害防制條例案件，經臺灣苗栗地方法
    院以八十八年訴字第一四三號判處有期徒刑八月，經臺灣高等法院臺中分院以八
    十八年度上訴字第二六八五號駁回上訴確定；於八十八年間，因贓物案件，經臺
    灣苗栗地方法院以八十八年易字第四四三號判處有期徒刑四月，經臺灣高等法院
    臺中分院以八十八年度上易字第二六六一號駁回上訴確定；於八十八年間，因違
    反毒品危害防制條例案件，經臺灣苗栗地方法院以八十八年易字第六一一號判處
    有期徒刑六月確定；於八十八年間，因常業竊盜等案件，經臺灣高等法院臺中分
    院以八十八年度上訴字第二○四七號判處有期徒刑二年六月確定，嗣上開案件經
    定應執行刑為有期徒刑三年八月確定，於九十一年六月六日假釋付保護管束，於
    九十二年四月二十七日假釋期滿執行完畢。於八十八年間，因施用毒品案件，經
    臺灣苗栗地方法院以八十八年度毒聲字第四二八號裁定送觀察、勒戒後，認無繼
    續施用毒品之傾向，經臺灣苗栗地方法院檢察署檢察官於八十八年四月十九日以
    八十八年度偵字第一六一、一六九一、一八一九號不起訴處分確定。於八十八年
    間，復因施用毒品案件，經臺灣苗栗地方法院以八十八年度毒聲字第七○○號裁
    定送觀察、勒戒後，認有繼續施用毒品之傾向，經臺灣苗栗地方法院以八十八年
    度毒聲字第七九三號裁定令入戒治處所施以強制戒治，經強制戒治期滿三月後，
    成效經評定為合格，再經臺灣苗栗地方法院以八十八年度毒聲字第一四四一號裁
    定停止戒治，所餘戒治期間，付保護管束，於九十年三月九日保護管束期滿。詎
    仍不知悔改，於強制戒治期滿釋放後五年內，基於施用第二級毒品安非他命之概
    括犯意，自九十三年三月間某日起至九十三年九月十四日十七時許止，在臺中市
    ○○○路友人住處、臺中市○○○路一一八號十樓友人住處、臺中市○○路○段
    六七二號十九樓之七租屋處等處所，以將安非他命置於吸食器內燒烤，吸其霧化
    氣體之方式，約每星期施用三至四次，連續施用第二級毒品安非他命多次。嗣分
    別為警於九十三年五月二十日凌晨一時三十分許，在臺中市○○路與北平路口查
    獲；於九十三年六月十六日中午十二時十分許，在臺中市○區○○路一一八號十
    樓之六查獲，並扣得安非他命二小包（含袋重三．二公克）、其所有用供施用安
    非他命之吸食器一組；於九十三年六月二十二日二十二時許，在臺中市○○○路
    一一八號地下三樓查獲，並扣得安非他命二小包（含袋重○．四公克），經甲○
    ○帶同員警至臺中市○○○路一一八號十樓之六，其向友人借住處，扣得其所有
    用供施用安非他命之吸食器一組；於九十三年九月十四日二十二時許，在臺中市
    ○○路○段六七二號十九樓之七租屋處查獲，並扣得安非他命二小包（含袋重○
    ．八公克）、其所有用供施用安非他命之吸食器一組。
二、案經臺中市警察局移送、臺中市警察局第四分局、臺中市警察局第二分局報告臺
    灣臺中地方法院檢察署檢察官偵查後聲請簡易判決處刑，及臺中市警察局第五分
    局報告同署檢察官移送併辦。
    理  由
一、訊據被告甲○○對上揭犯罪事實坦承不諱，且有扣案之安非他命二小包（含袋重
    三．二公克）、二小包（含袋重○．四公克）、二小包（含袋重○．八公克）、
    吸食器三組可稽。又被告前開為警查獲時所採集之尿液，經送檢驗之結果，均確
    呈安非他命陽性反應，有詮昕科技股份有限公司鑑用藥物尿液檢驗報告四紙在卷
    可稽，足見被告上開自白確與事實相符。被告前於八十八年間，因施用毒品案件
    ，經臺灣苗栗地方法院以八十八年度毒聲字第四二八號裁定送觀察、勒戒後，認
    無繼續施用毒品之傾向，經臺灣苗栗地方法院檢察署檢察官於八十八年四月十九
    日以八十八年度偵字第一六一、一六九一、一八一九號不起訴處分確定。於八十
    八年間，復因施用毒品案件，經臺灣苗栗地方法院以八十八年度毒聲字第七○○
    號裁定送觀察、勒戒後，認有繼續施用毒品之傾向，經臺灣苗栗地方法院以八十
    八年度毒聲字第七九三號裁定令入戒治處所施以強制戒治，經強制戒治期滿三月
    後，成效經評定為合格，再經臺灣苗栗地方法院以八十八年度毒聲字第一四四一
    號裁定停止戒治，所餘戒治期間，付保護管束，於九十年三月九日保護管束期滿
    ，有臺灣高等法院被告全國前案紀錄表及臺灣臺中地方法院檢察署刑案查註紀錄
    表各乙份在卷可憑，則被告於前案強制戒治執行完畢釋放後，五年內再行施用第
    二級毒品。是本件事證明確，被告犯行洵堪認定，應予依法論科。
二、查安非他命係屬毒品危害防制條例第二條第二項第二款所稱之第二級毒品。核被
    告甲○○所為，係犯毒品危害防制條例第十條第二項之施用第二級毒品罪。其持
    有持有第二級毒品之低度行為應為施用第二級毒品之高度行為所吸收，不另論罪
    。被告先後多次施用第二級毒品之犯行，時間緊接，所犯構成要件相同，顯係基
    於概括之犯意反覆為之，屬連續犯，應論以一罪，並依法加重其刑。又被告自九
    十三年六月二十二日至同年九月十四日止，所為連續施用第二級毒品安非他命之
    犯行，雖未據起訴，惟既與經檢察官起訴部分，具有連續犯之裁判上一罪關係，
    而為起訴效力所及，且經檢察官移送併辦，本院自應併予審理，附此敘明。被告
    前於八十八年間，因違反毒品危害防制條例案件，經臺灣苗栗地方法院以八十八
    年訴字第一四三號判處有期徒刑八月，經臺灣高等法院臺中分院以八十八年度上
    訴字第二六八五號駁回上訴確定；於八十八年間，因贓物案件，經臺灣苗栗地方
    法院以八十八年易字第四四三號判處有期徒刑四月，經臺灣高等法院臺中分院以
    八十八年度上易字第二六六一號駁回上訴確定；於八十八年間，因違反毒品危害
    防制條例案件，經臺灣苗栗地方法院以八十八年易字第六一一號判處有期徒刑六
    月確定；於八十八年間，因常業竊盜等案件，經臺灣高等法院臺中分院以八十八
    年度上訴字第二○四七號判處有期徒刑二年六月確定，嗣上開案件經定應執行刑
    為有期徒刑三年八月確定，於九十一年六月六日假釋付保護管束，於九十二年四
    月二十七日假釋期滿執行完畢，有臺灣高等法院被告全國前案紀錄表、臺灣臺中
    地方法院檢察署刑案資料查註紀錄表各乙份附卷可參，其受有期徒刑之執行完畢
    ，五年以內再犯有期徒刑以上之罪，為累犯，應依刑法第四十七條之規定，遞加
    重其刑。原審就被告自九十三年三月間起至同年六月二十二日（聲請簡易判決處
    刑書誤載為六月二十六日）止，所為施用第二級毒品安非他命犯行，予以論罪科
    刑，固非無見，然原審未及審酌被告上開經移送併辦部分之施用安非他命犯行，
    及漏未就被告扣案之安非他命吸食器二組均予以沒收（原審僅沒收一組），均有
    有未洽，檢察官就此部分提起上訴為有理由，應由本院撤銷改判。爰審酌被告素
    行非佳，前因施用毒品犯行，甫經觀察、勒戒，及強制戒治後，猶故態復萌，再
    施用毒品不輟，無視於毒品對於自身健康之戕害及國家對於杜絕毒品犯罪之禁令
    ，惡性非輕，然被告犯後坦承犯行，尚知悔悟，態度良好等一切情狀，量處如主
    文所示之刑，以示懲儆。扣案之安非他命二小包（含袋重三．二公克）、二小包
    （含袋重○．四公克）、二小包（含袋重○．八公克），係屬毒品危害防制條例
    第二條第二項第二款所管制之第二級毒品，爰依同條例第十八條第一項前段之規
    定，宣告沒收銷燬之。扣案之吸食器三組，係被告所有用供施用安非他命所用之
    ，應依刑法第三十八條第一項第二款之規定宣告沒收。
三、按檢察官聲請以簡易判決處刑之案件，經法院認為有第四百五十一條之一第四項
    但書之情形者，應適用通常訴訟程序審判之，刑事訴訟法第四百五十二條定有明
    文；且對於簡易判決之上訴，準用刑事訴訟法第三編第一章及第二章之規定，管
    轄第二審之地方法院合議庭受理簡易判決上訴案件，應依通常程序審理。其認案
    件有刑事訴訟法第四百五十二條之情形者，應撤銷原判決，逕依通常程序為第一
    審判決，法院辦理刑事訴訟簡易程序案件應行注意事項第十四項亦有規定。查本
    案審判中發現被告尚有其他具裁判上一罪即併案部分之犯罪事實，足認被告所犯
    之罪不合刑事訴訟法第四百四十九條所定得以簡易判決處刑之案件，且本院認定
    之犯罪事實顯然與檢察官據以求處罪刑之事實不符，而有刑事訴訟法第四百五十
    一條之一第四項但書第二款前段之情形，依前揭法律規定，原審適用簡易判決處
    刑程序，尚有未合，應由本院合議庭改依通常程序審理後，逕為第一審之判決，
    檢察官或被告如不服本判決，仍得於法定上訴期間內，向管轄之第二審法院提起
    上訴，附此敘明。
據上論斷，應依刑事訴訟法第四百五十五條之一第一項、第三項、第四百五十二條、
第四百五十一條之一第四項但書第二款前段、第三百六十九條第一項前段、第三百六
十四條、第二百九十九條第一項前段，毒品危害防制條例第十條第二項、第二十三條
第二項、第十八條第一項前段，刑法第十一條、第五十六條、第四十七條、第三十八
條第一項第二款，判決如主文。
中      華      民      國    九十三    年     十一     月     十九     日
                                    臺灣臺中地方法院刑事第五庭
                                        審判長法  官  梁堯銘
                                              法  官  林慧英
                                              法  官  劉麗瑛
右正本證明與原本無異。
如不服本判決，應於送達後十日內向本院提出上訴狀（須附繕本），上訴於臺灣高等
法院臺中分院。
                                              書記官
中      華      民      國    九十三    年     十一     月     十九     日
附錄論罪科刑法條
毒品危害防制條例第十條
施用第一級毒品者，處六月以上五年以下有期徒刑。
施用第二級毒品者，處三年以下有期徒刑。
